最高法院刑事裁定
111年度台抗字第1436號
抗  告  人  黃萬順                    




上列抗告人因妨害性自主案件，不服臺灣高等法院高雄分院中華
民國111年9月22日駁回聲請再審及停止刑罰執行之裁定（111年
度侵聲再字第9號），提起抗告，本院裁定如下：
    主  文
抗告駁回。
    理  由
一、按刑事訴訟法第420條第1項第6 款規定：有罪判決確定後，
    因發現新事實或新證據，單獨或與先前之證據綜合判斷，足
    認受有罪判決之人應受無罪、免訴、免刑或輕於原判決所認
    罪名之判決者，為受判決人之利益，得聲請再審。同條第 3
    項規定：「第1項第6款之新事實或新證據，指判決確定前已
    存在或成立而未及調查斟酌，及判決確定後始存在或成立之
    事實、證據」。準此，依此原因聲請再審者，應提出具體之
    新事實或新證據，由法院單獨或綜合案內其他有利與不利之
    全部卷證，予以判斷，而非徒就卷內業已存在之資料，對於
    法院取捨證據之職權行使加以指摘；如提出或主張之新事實
    、新證據，單獨或與先前之證據綜合判斷，倘無法產生合理
    懷疑，不足以動搖原確定判決所認定之事實者，即無准予再
    審之餘地。又法院認為無再審理由而以裁定予以駁回者，不
    得更以同一原因聲請再審；法院認為聲請再審之程序違背規
    定，且無可補正者，應以裁定駁回之，同法第434條第3項、
    第1項、第433條亦定有明文。
二、本件原裁定略以：本件抗告人黃萬順因妨害性自主案件，對
    於原審法院106年度侵上更㈠字第5號刑事確定判決（下稱原
    判決，經本院107年度台上字第4231號判決，以抗告人上訴
    不合法律上程式，予以駁回），依刑事訴訟法第420條第1項
    第6 款規定聲請再審及停止刑罰執行，其聲請意旨如原裁定
    理由㈠至㈧所載，且提出所示之證據，主張本案僅B2（與下
    載之陳○娥、黃○福、黃○成，真實姓名均詳卷）之單一指訴
    ，無其他適格之補強證據，欲證明凡此單獨評價或與卷存先
    前之證據綜合判斷，足以動搖原判決論罪之結果，據為新證
    據等語。經查：原判決勾稽案內證據資料，認定抗告人確有
    本案所指對被害人B2犯強制性交各犯行明確，論以所載罪刑
    ，已詳敘其調查取捨證據之結果及憑以認定各該犯罪事實之
    心證理由，對抗告人否認犯罪之各辯詞認非可採，亦依調查
    所得證據論析明確。就抗告人所陳再審意旨，逐一載明：㈠
    、抗告人前多次執B2簽署之外國人委任跨國人力仲介辦理就
    業服務事項契約（下稱跨國仲介辦理契約）、行政院勞工委
    員會民國97年4月11日函文（下稱勞委會函文）、B2於第一
    審審理自承第二次來臺後因未獲抗告人協助更換新雇主而生
    氣難過，故供出本案之證詞，證人陳○娥偵審中證述B2陳述
    遭性侵害之相關證言，非適格之補強證據，暨依憑上載跨國
    仲介辦理契約、勞委會函文及相關法規主張未審酌仲介機構
    得收取服務費總額之上限，B2可自行更換仲介無受有不利益
    等旨，先後向原審法院聲請再審，經原審法院認其聲請無理
    由或不合法（以同一原因聲請再審），分別以原裁定附表編
    號1至5所示各裁定駁回其聲請，復經所示本院各裁定駁回其
    抗告（其中編號2本院駁回抗告日期應更正為108年11月20日
    ）確定在案，抗告人又以上揭同一原因及事證聲請本次再審
    ，此部分聲請再審之程序顯屬違背規定，且無可補正，予以
    駁回。至於㈡、抗告人所提另案鑑定證人陳醫師及謝醫師於
    另案第一審所為B2出現創傷後壓力症候群其原因等證言固具
    新規性，然此僅止於證明B2案發後之創傷後壓力症係遭人強
    制性交所致，尚無從排除該症狀係導因於遭同一人或數人、
    一次或多次性侵害之事實，是以自無從據此推論對B2強制性
    交之人僅為該另案被告黃○福（業經判處罪刑確定）1人，抗
    告人無為本件強制性交犯行之結論，且不論單獨評價或與卷
    內其他證據綜合評價，仍無礙本案犯罪事實之認定，無從推
    翻原判決所確認有罪之事實，自不具新證據要件。㈢、所主
    張B2於同次警詢筆錄另指證他案被告黃○成對其強制性交部
    分，業經法院判決無罪確定，及B2第一次離臺前告知抗告人
    儘快協助安排再次來臺工作，要與常情不合，均足認B2所為
    不利於抗告人之指證不實，又證人黃慧純之證言與本案待證
    事實無關，非得認屬B2指訴適格之補強證據等各情，於原判
    決確定前均已存於卷內，且經原判決調查斟酌論駁明白，並
    說明其取捨判斷之理由，聲請意旨無非係就原判決前已存在
    且經調查說明之證據，任意指摘，或對法院採證認事之適法
    行使，持相異評價，均與刑事訴訟法第420條第1項第6 款之
    要件不合，同非屬新事實、新證據。乃認本件聲請再審為一
    部不合法、一部無理由，因而駁回其再審及停止刑罰執行之
    聲請，揆之首揭說明，經核並無違誤。
三、抗告意旨所載各節，無非係舉前經以無理由駁回其再審確定
    之同一原因及事證，以其主觀上自認符合再審要件之說詞，
　　就原裁定已論駁之事項，再事爭辯，及對於原判決採證認事
    之職權行使，任意指摘原裁定違法，應認其抗告為無理由，
    予以駁回。
據上論結，應依刑事訴訟法第412條，裁定如主文。
中　　華　　民　　國　　111 　年　　11　　月　　16　　日
                  刑事第七庭審判長法　官  段  景  榕
                                  法　官  沈  揚  仁
                                  法　官  楊  力  進
                                  法　官  宋  松  璟
                                  法　官  汪  梅  芬
本件正本證明與原本無異
                                  書記官  陳  珈  潔 
中　　華　　民　　國    111   年    11    月    17    日